【裁判字號】    97,訴,1073
【裁判日期】    970711
【裁判案由】    清償借款
【裁判全文】
臺灣高雄地方法院民事判決              97年度訴字第1073號
原      告  中國信託商業銀行股份有限公司
法定代理人  丁○○
訴訟代理人  丙○○
被      告  勝利營造工程有限公司
兼法定代理  乙○○
人
被      告  甲○○
上列當事人間清償借款事件，本院於民國97年7 月7 日言詞辯論
終結，判決如下：
    主  文
被告應連帶給付原告新台幣壹佰肆拾萬伍仟佰捌拾柒元及自民
國九十六年二月二十七日起至清償日止，按週年利率百分之六計
算之利息，並自民國九十六年三月二十八日起至清償日止，其逾
期在六個月以內者，按上開利率百分之十，逾期超過六個月者，
按上開利率百分之二十計算之違約金。
訴訟費用由被告連帶負擔。
    事實及理由
一、原告主張：被告勝利營造工程有限公司於民國94年6 月27日
    向原告借款新台幣500 萬元，約定借款期間為1.5 年，利息
    按週年利率12％計算，按月攤還本息，如未依約繳款，除仍
    按上開利率計息外，逾期在6 個月以內者，按上開利率10％
    ，逾期超過6 個月者，依上開約定利率20％加計違約金，被
    告乙○○、甲○○擔任連帶保證人。詎被告勝利營造工程有
    限公司屆期未依約償還，尚欠如主文所示之本金、利息、違
    約金，聲明請求判決如主文第1 項所示。
二、被告抗辯：目前無力還款，俟有能力時，願陸續清償本件債
    務。並聲明：原告之訴駁回。
三、按借用人應於約定期限內，返還與借用物種類、品質、數量
    相同之物；而遲延之債務，以支付金錢為標的者，債權人得
    請求依法定利率計算之遲延利息，但約定利率較高者，仍從
    其約定利率；另當事人得約定債務人於債務不履行時，應支
    付違約金，民法第478 條前段、第233 條第1 項、第250 條
    第1 項分別定有明文。又按保證債務之所謂連帶，係指保證
    人與主債務人負同一債務，對於債權人各負全部給付之責任
    者而言，此就民法第272 條第1 項規定連帶債務之文義觀之
    甚明，亦有最高法院45年台上字第1426號判例可資參照。
四、本件原告就其主張之上開事實，已提出借據、授信額度動用
    確認書各1 份、放款帳戶資料2 份為證，且為被告所不爭執
    ，堪信為真實。而本件消費借貸契約既已屆清償期，被告等
    自有依約清償之責任，不因有無清償能力而有差異，被告上
    開所辯自無可採，從而，原告依消費借貸及連帶保證之法律
    關係，請求被告連帶給付如主文第1 項所示之金額、利息、
    違約金，依上開規定及最高法院判例意旨，即無不合，應予
    准許。
五、據上論結，本件原告之訴為有理由，依民事訴訟法第85條第
    2 項，判決如主文。
中    華    民    國    97    年    7     月    11    日
                  民事第三庭    法  官  鄭峻明
正本係照原本作成。
如不服本判決，應於送達後20日內，向本院提出上訴狀並表明上
訴理由，如於本判決送達前提起上訴者，應於判決送達後10日內
補提上訴理由書（須附繕本）。
中    華    民    國    97    年    7     月    11    日
                                書記官  莊豐源


司法院資訊處製作；財團法人民間司法改革基金會備份。
